臺灣高等法院臺中分院刑事判決       100年度上訴字第1130號
上  訴  人  臺灣苗栗地方法院檢察署檢察官
被      告  徐文奎
選任辯護人  徐祐偉律師（法律扶助基金會）
上列上訴人因被告違反毒品危害防制條例案件，不服臺灣苗栗地
方法院99年度訴字第949號中華民國100年4月13日第一審判決（
起訴案號：臺灣苗栗地方法院檢察署99年度偵字第5211號、6183
號、6301號），提起上訴，本院判決如下：
    主    文
上訴駁回。
    犯罪事實
一、徐文奎前於民國93年間因違反毒品危害防制條例案件經台灣
    苗栗地方法院判處有期徒刑10月確定，於94年因偽造文書等
    案件經台灣苗栗地方法院判處有期徒刑各3月，定應執行有
    期徒刑7月確定，再因違反毒品危害防制條例經台灣苗栗地
    方法院判處有期徒刑1年確定，嗣均經裁定各減為有期徒刑1
    年15月、5月及6月，更定其刑為有期徒刑1年5月15日，於96
    年間因竊盜案件經台灣苗栗地方法院判處有期徒刑9月（2罪
    ）確定，於97年間因違反毒品危害防制條例經台灣苗栗地方
    法院判處有期徒刑8月確定，97年間因違反毒品危害防制條
    例案件經台灣屏東地方法院判處有期徒刑8月確定，以上96
    年後確定之各案，嗣經臺灣屏東地方法院以97年度聲字第17
    78號裁定定其應執行之刑為有期徒刑2年5月確定，上開案件
    接續執行至99年2月9日縮短刑期假釋出監，假釋期間付保護
    管束，並於99年5月21日因保護管束期滿未經撤銷而執行完
    畢。
二、詎其仍不思悔悟，明知甲基安非他命業經公告列為毒品危害
    防制條例第2條第2項之第二級毒品，不得非法持有、意圖營
    利而販賣，仍基於販賣第二級毒品甲基安非他命以營利之犯
    意，分別於如附表所示之時間、地點，各為如附表所示之販
    賣第二級毒品甲基安非他命犯行（詳如附表所載），並取得
    附表所示之所得；經臺灣苗栗地方法院檢察署檢察官向台灣
    苗栗地方法院聲請核發通訊監察書而循線查獲上情。
三、案經臺灣苗栗地方法院檢察署檢察官指揮苗栗縣警察局調查
    後，自動檢舉並偵查起訴。
    理  由
壹、程序部分：
一、按被告以外之人於偵查中向檢察官所為之陳述，除顯有不可
    信之情況者外，得為證據，刑事訴訟法第159條之1第2項亦
    有明文，而該條之立法理由係認被告以外之人（包括證人、
    鑑定人、告訴人、被害人及共同被告等）之陳述如在法官面
    前為之，因其任意陳述之信用性係在已受確定保障之情況下
    所為，自得作為證據。而現階段刑事訴訟法規定檢察官代表
    國家偵查犯罪、實施公訴，依法其有訊問被告、證人及鑑定
    人之權，證人、鑑定人且須具結，而實務運作時，檢察官偵
    查中向被告以外之人所取得之陳述，原則上均能遵守法律規
    定，不致違法取供，其可信度極高，職是，被告以外之人前
    於偵查中已具結而為證述，除反對該項供述得具有證據能力
    之一方，已釋明「顯有不可信之情況」之理由外，即不宜遽
    指該證人於偵查中之陳述不具證據能力。本件證人A1、A2
    、A3、A4、A5及證人即同案被告何信璇於偵查中在檢察官前
    所為陳述，已經依法具結，另被告及辯護人復未曾提及檢察
    官在偵查時有何不法取供致證人證詞顯不可信之情事，是其
    等於偵查中之證述，自得採為本件證據。
二、按所謂被告以外之人於審判外之陳述，係指被告以外之人就
    其曾經參與或見聞之事實，事後追憶並於審判外為陳述者而
    言。如被告以外之人係被告犯罪之共同正犯、共犯、相對人
    、被害人或其他關係人，而於被告實行犯罪行為時與被告為
    言詞或書面對談，且其對話之本身即係構成被告犯罪行為之
    部分內容者，因非屬其事後就曾經與聞之事實所為之追憶，
    自與審判外之陳述有間，二者不容混淆。又國家基於犯罪偵
    查之目的，對被告或犯罪嫌疑人進行通訊監察，乃係以監控
    與過濾受監察人通訊內容之方式，蒐集對其有關之紀錄，並
    將該紀錄予以查扣，作為認定犯罪與否之證據，屬於刑事訴
    訟上強制處分之一種，而監聽係通訊保障及監察法（下稱：
    通保法）第13條第1 項所定通訊監察方法之一，司法警察機
    關依法定程序執行監聽取得之錄音，係以錄音設備之機械作
    用，真實保存當時通訊之內容，如通訊一方為受監察人，司
    法警察在監聽中蒐集所得之通訊者對話，若其通話本身即係
    被告進行犯罪中構成犯罪事實之部分內容，則依前開說明，
    自與所謂「審判外之陳述」無涉，應不受傳聞法則之規範，
    當然具有證據能力。再按有事實足認被告或犯罪嫌疑人有最
    輕本刑為3 年以上有期徒刑之罪嫌，並危害國家安全或社會
    秩序情節重大，而有相當理由可信其通訊內容與本案有關，
    且不能或難以其他方法蒐集或調查證據者，得發通訊監察書
    。前項通訊監察書，偵查中由檢察官依司法警察機關聲請或
    依職權以書面記載第11條之事項，並敘明理由、檢附相關文
    件，聲請該管法院核發。又除法律另有規定外，實施刑事訴
    訟程序之公務員因違背法定程序取得之證據，其有無證據能
    力之認定，應審酌人權保障及公共利益之均衡維護。通訊保
    障及監察法第5條第1項第1款、第2項及刑事訴訟法第158條
    之4分別定有明文。本件下列經本院所引用有關被告所使用
    0000000000、0000000000號行動電話之監聽錄音，為經台灣
    苗栗地方法院於99年9月6日核准在案，有詳載案由、監察電
    話、對象及時間等之臺灣苗栗地方法院99年度聲監字第279
    號通訊監察書、電話附表等附卷可參，係依法所為之監聽；
    況審酌電話監聽侵害被告權益之種類及輕重、對於被告訴訟
    上防禦不利益之程度、犯罪所生之危害或實害等情形，兼顧
    人權保障及公共利益之均衡維護，亦認本件此部分電話監聽
    合於比例原則，是應認具有證據能力。
三、至司法警察依據監聽錄音結果予以翻譯而製作之監聽譯文，
    屬於文書證據之一種，於被告或訴訟關係人對其譯文之真實
    性發生爭執或有所懷疑時，法院固應依刑事訴訟法第165條
    之1第2項規定，以適當之設備，顯示該監聽錄音帶之聲音，
    以踐行調查證據之程序，俾確認該錄音聲音是否為通訊者本
    人及其內容與監聽譯文之記載是否相符；或傳喚該通訊者；
    或依其他法定程序，為證據調查。倘被告或訴訟關係人對該
    通訊監察譯文之真實性並不爭執，即無勘驗辨認其錄音聲音
    之調查必要性，法院於審判期日如已踐行提示監聽譯文供當
    事人辨認或告以要旨，使其表示意見等程序並為辯論者，其
    所為之訴訟程序即無不合（最高法院97年度台上字第5940
    號判決意旨參見）。查本案檢察官、被告及辯護人於本院準
    備程序、審理中表示對於卷附之通訊監察譯文同意作為證據
    ，即對上開通訊監察譯文真實性並不爭執，本院並於審判期
    日踐行提示該通訊監察譯文供當事人辨認或告以要旨，使其
    表示意見，是上開通訊監察譯文本院審酌該書面作為時之情
    況，認為適當作為證據。
四、又被告以外之人於審判外之言詞或書面陳述，除法律有規定
    者外，不得作為證據，刑事訴訟法第159條固定有明文。惟
    被告以外之人於審判外之陳述，雖不符同法第159條之1至之
    4規定，而經當事人於審判程序同意作為證據，法院審酌該
    言詞陳述或書面陳述作成時之情況，認為適當者，亦得為證
    據；又當事人、代理人或辯護人於法院調查證據時，知有第
    159條第1項不得為證據之情形，而未於言詞辯論終結前聲明
    異議者，視為有前項之同意，同法第159條之5亦定有明文。
    其立法意旨在於傳聞證據未經當事人之反對詰問予以核實，
    原則上先予排除，惟若當事人已放棄詰問或未聲明異議，基
    於證據資料愈豐富，愈有助於真實發現之理念，且強化言詞
    辯論原則，法院自可承認該傳聞證據例外擁有證據能力。經
    查：本判決所引用之下列非供述證據，性質上均屬傳聞證據
    ，惟檢察官及被告、指定辯護人於本院審理中調查證據時，
    知有刑事訴訟法第159條第1項不得為證據之情形，未於言詞
    辯論終結前聲明異議，且本院審酌上開言詞陳述作成時之客
    觀情況並無不當，並無不宜作為證據之情事，則依刑事訴訟
    法第159條之5之規定，認均具有證據能力。
貳、實體部分：
一、訊據被告徐文奎對於上開犯罪事實於偵查、原審及本院審理
    時均坦承不諱，核與證人A1、A2、A3、A4、A5及證人即同案
    被告何信璇於警詢、偵查中證述之情節相符，且有台灣苗栗
    地方法院99年9月6日99年聲監字第279號通訊監察書及監聽
    譯文、通聯調閱查詢資料各1份在卷可稽；另證人A1、A2、
    A3、A4、A5及何信璇與被告，均無任何怨隙，衡情證人A1
    、A2、A3、A4、A5及何信璇應無設詞攀誣，或虛構事實以陷
    害被告之理，況證人A1、A2、A3、A4、A5及何信璇於偵查中
    均到庭具結作證，更係以刑事責任擔保其證言之真實性，且
    上開證人所證亦均與上開監聽譯文內容相符（詳見如附表通
    聯譯文所載），故證人A1、A2、A3、A4、A5及何信璇前開證
    述內容，經核尚無不可採信之處。故足認被告上開自白，均
    與事實相符，本案被告上開販賣第二級毒品甲基安非他命（
    如附表所載），洵堪認定，應予以依法論科。
二、我國查緝販賣毒品執法甚嚴，對於販賣毒品者尤科以重度刑
    責。又販賣毒品既係違法行為，當非可公然為之，亦無公定
    價格，且容易分裝並增減份量，而每次買賣之價量，可能隨
    時依雙方關係深淺、資力、需求量及對行情之認知、來源是
    否充裕、查緝是否嚴謹、購買者被查獲時供述購買對象之可
    能風險之評估等情形，而異其標準，非可一概而論；販賣之
    利得，除被告坦承犯行或價量俱臻明確外，委難察得實情，
    販賣之人從價差或量差中牟利之方式雖異，其意圖營利之販
    賣行為則同一。是以因毒品量微價高，取得不易，販賣者率
    有暴利可圖，苟非意圖販賣營利，一般人焉有可能甘冒重度
    刑責而提供甲基安非他命予他人。被告與證人A1、A2、A4、
    A5及何信璇間並無特別之親屬情誼，且證人A1、A2、A4、A5
    及何信璇證述向被告購買甲基安非他命時，有交付金錢而屬
    有償之行為；參酌本案被告販賣毒品之交易金額，如無相當
    利潤可圖，豈有甘冒遭受重刑之風險，而將甲基安非他命無
    償轉讓他人之理？是倘被告非有厚利可圖，自無平白費時、
    費力特意於如附表所示之地點交付甲基安非他命與對方之理
    ，被告交付甲基安非他命予證人A1、A2、A4、A5，其主觀上
    顯係基於營利之販賣意圖而為毒品之交付行為，洵堪認定。
三、按甲基安非他命係毒品危害防制條例第2條第2項第2款所定
    之第二級毒品，不得非法持有、販賣。故核被告所為，係犯
    毒品危害防制條例第4條第2項之販賣第二級毒品罪；至被告
    於販賣第二級毒品甲基安非他命前持有甲基安非他命犯行，
    為其販賣之高度行為所吸收，不另論罪。另查刑法於94年2
    月2日修正公布，於95年7月1日起施行，基於刑罰公平原則
    之考量，杜絕僥倖之犯罪心理，並避免易致鼓勵犯罪之誤解
    ，修正後刑法已刪除第56條連續犯之規定，行為人反覆實行
    之犯罪行為茍係在刑法修正施行後者，因法律之修正已生阻
    斷連續犯之法律效果，除認應合於接續犯、繼續犯、集合犯
    等實質上一罪關係而以一罪論處外，基於一罪一罰之刑罰公
    平性，自應併合處罰；所謂「集合犯」，係指立法者所制定
    之犯罪構成要件中，本即預定有數個同種類行為而反覆實行
    之犯罪而言，故是否集合犯之判斷，客觀上自應斟酌法律規
    範之本來意涵、實現該犯罪目的之必要手段、社會生活經驗
    中該犯罪必然反覆實行之常態及社會通念等，主觀上則視其
    反覆實施之行為是否出於行為人之一個犯意，並秉持刑罰公
    平原則，加以判斷之，而行為人多次販賣毒品之行為，未必
    皆出於行為人之一個犯意決定，故販賣毒品之罪，難認係集
    合犯之罪。又依刑法第56條修正理由之說明，謂「對繼續犯
    同一罪名之罪者，均適用連續犯之規定論處，不無鼓勵犯罪
    之嫌，亦使國家刑罰權之行使發生不合理之現象」、「基於
    連續犯原為數罪之本質及刑罰公平原則之考量，爰刪除有關
    連續犯之規定」等語，即係將本應各自獨立評價之數罪，回
    歸本來就應賦予複數法律效果之原貌，因此，就刑法修正施
    行後多次販賣毒品之犯行，採一罪一罰，始符合立法本旨（
    最高法院96年度臺上字第7052號判決意旨參照）。本件被告
    所為如附表所示各次販賣第二級毒品甲基安非他命之犯行，
    均係在刑法修正施行後所為，行為時間相異，難認係在密切
    接近之時、地，分數個舉動以接續或反覆施行之行為，與接
    續犯之概念不合，參酌上開所述，即應予以分論併罰。查被
    告有如附表所示5次販賣第二毒品甲基安非他命之行為，犯
    意各別、行為之時空互殊，自應予分論併罰。
四、查被告有事實欄所載論罪科刑執行之情形，此有臺灣苗栗地
    方法院檢察署刑案資料查註紀錄表及臺灣高等法院被告前案
    紀錄表各1份在卷可查，其受有期徒刑執行完畢後，5年之內
    故意再犯有期徒刑以上刑之本罪，故其就本案所犯之各罪，
    均為累犯，除法定本刑為無期徒刑部分，依法不得加重外，
    其餘有期徒刑、併科罰金部分，均應依刑法第47條第1項之
    規定，各加重其刑。另依毒品危害防制條例第17條第2項之
    規定，犯第4條至第8條之罪於偵查及審判中均自白者，減輕
    其刑。經查，本案被告雖犯如附表所示之罪，惟其於偵查及
    審理中對如附表所示之販賣第二級毒品事實，均坦承不諱，
    爰就被告所犯如附表所示5次販賣第二級毒品罪，均依毒品
    危害防制條例第17條第2項規定，各予以酌量減輕其刑；至
    被告所犯販賣第二級毒品罪，有前開刑之加重及減輕事由，
    爰依法先加後減，即就法定刑為罰金刑部分應依法先加後減
    之，至法定刑為無期徒刑部分，則予減輕其刑。
五、原審法院因認被告之罪證明確，適用毒品危害防制條例第4
    條第2項、第17條第2項，刑法第11條、第47條第1項、第51
    條第5款、第9款之規定並審酌被告素行不佳，明知毒品不僅
    殘害施用者自身健康，因施用毒品而散盡家財、連累家人，
    或為購買毒品鋌而走險者，更不可勝計，竟為謀個人私利而
    販賣毒品圖利，其行為實有可議；惟兼念及被告犯罪之手段
    、販賣毒品之期間尚短、次數僅有5次、數量、金額均非高
    之情節及其生活狀況、智識程度；且被告犯後始終坦承犯行
    、態度良好、節省司法資源等一切情狀，分別量處如附表主
    文欄所示之刑，並合併定其應執行有期徒刑4年2月，以示懲
    儆，另依毒品危害防制條例第19條第1項之規定各就販賣第
    二級毒品所得，於如附表編號1至5所示之主文項下分別宣告
    沒收，如全部或一部不能沒收時，以其之財產抵償之，另扣
    案之ROMOX品牌行動電話1支，為被告自承為其所有且供販毒
    所用等語（見原審卷第39頁背面），依法宣告沒收。另說明
    附表所示之販賣毒品所使用之搭配門號0000000000、000000
    00 00門號SIM卡2枚及行動電話1支並非被告所有，及扣案之
    第二級毒品甲基安非他命5包（含袋重2.45公克）及夾鏈袋4
    個，與本案販賣毒品無涉，已於台灣苗栗地方法院99年度易
    字第1257號被告犯施用第二級毒品案件中依法宣告沒收銷燬
    、沒收，均不予以宣告沒收，核其認事用法均無違誤，量刑
    亦屬妥適，應予維持。檢察官依認本案被告販賣第二級毒品
    共計5次，各判處有期徒刑3年8月，惟原審僅定應執行刑有
    期徒刑4年2月為過輕，而提起上訴。惟按宣告多數有期徒刑
    者，於各刑中最長期以上，各刑合併之刑期以下定其刑期，
    刑法第51條第1項第5款定有明文，其所定刑期究應與各刑合
    併之刑期差詎多少，法無明文，本院審酌本案被告所犯各次
    販賣第二級毒品犯行，販賣對象不多，時間復集中在99年9
    月10日至99年9月20日之短時間內，所得僅200至2000元不等
    ，自始均坦承犯行，使本案得以在秘密證人均無庸到庭與被
    告對質之情形下迅速審結，因而認原審所定應執行刑，尚無
    過輕情事，本案檢察官上訴之上訴無理由，應予以駁回。
六、本案被告前科記載部分漏未載明被告於民國93年間因違反毒
    品危害防制條例案件經台灣苗栗地方法院判處有期徒刑10月
    確定，於94年因偽造文書等案件經台灣苗栗地方法院判處有
    期徒刑各3月，因違反毒品危害防制條例經台灣苗栗地方法
    院判處有期徒刑1年確定，嗣均經裁定各減為有期徒刑1年15
    月、5月及6月，更定其刑為有期徒刑1年5月15日部分，致其
    所載被告於96年間因竊盜、施用毒品案件所定之應執行有期
    徒刑2年5月確定之前科，與被告96年10月11日入監，並於99
    年5月21日保護管束始期滿之刑度，未相合致，而有微疵，
    惟被告因上開所載案件之執行，就本案構成累犯之結果，並
    未因而有所影響，仍予維持，並將被告前科執行之情形，更
    正如事實欄第一項所示，併此敘明。
七、依刑事訴訟法第368條，判決如主文。
本案經檢察官李月治到庭執行職務。
中    華    民    國      100   年    7  月     6     日
            刑事第六庭    審判長法  官  李  文  雄
                                法  官  黃  小  琴
                                法  官  陳  如  玲
以上正本證明與原本無異。
如不服本判決應於收受送達後10日內向本院提出上訴書狀，其未
敘述上訴理由者，並得於提起上訴後10日內向本院補提理由書（
均須按他造當事人之人數附繕本）「切勿逕送上級法院」。
                                書記官  陳  信  和
中    華    民    國   100    年    7     月    6     日
附表：
┌─┬────┬────┬─────┬───────────┬────┬────┬─────────┬────┬─────────┐
│編│交易對象│交易時間│交易地點  │ 交    易    經    過 │毒品種類│金額（新│通聯譯文（B：對方 │所犯法條│主文欄            │
│號│        │        │          │                      │、數量  │臺幣）  │電話）            │        │                  │
├─┼────┼────┼─────┼───────────┼────┼────┼─────────┼────┼─────────┤
│ 1│A5      │99年9月 │苗栗縣苗栗│A5先以電話與徐文奎聯繫│甲基安非│1,000元 │無                │毒品危害│徐文奎販賣第二級毒│
│  │        │10日晚間│市高苗里三│後，A5再至徐文奎位於苗│他命1包 │        │                  │防制條例│品，累犯，處有期徒│
│  │        │8時許   │山11號（徐│栗縣苗栗市高苗里三山11│        │        │                  │第4條第2│刑年捌月。扣案之│
│  │        │        │文奎住處）│號住處，當面向徐文奎購│        │        │                  │項      │ROMOX品牌行動電話 │
│  │        │        │          │買第二級毒品甲基安非他│        │        │                  │        │壹支沒收。未扣案之│
│  │        │        │          │命1 包，並由徐文奎親自│        │        │                  │        │販賣第二級毒品所得│
│  │        │        │          │將第二級毒品甲基安非他│        │        │                  │        │新臺幣壹仟元沒收，│
│  │        │        │          │命1 包交付予A5，並收受│        │        │                  │        │如全部或一部不能沒│
│  │        │        │          │1,000 元價金，而販賣毒│        │        │                  │        │收時，以其財產抵償│
│  │        │        │          │品既遂。              │        │        │                  │        │之。              │
├─┼────┼────┼─────┼───────────┼────┼────┼─────────┼────┼─────────┤
│ 2│A2      │99年9月 │苗栗縣苗栗│A2以000-000000號公共電│甲基安非│400元   │【99年9月12日上午 │毒品危害│徐文奎販賣第二級毒│
│  │        │12日上午│市高苗里三│話撥打徐文奎所使用之門│他命1包 │        │7時18分】         │防制條例│品，累犯，處有期徒│
│  │        │7時19分 │山11號（徐│號為0000-000000 號行動│（約0.1 │        │徐：喂            │第4條第2│刑年捌月。扣案之│
│  │        │許      │文奎住處）│電話聯絡交易毒品事項，│公克）  │        │A2：奎哥，維峰啦，│項      │ROMOX品牌行動電話 │
│  │        │        │          │並由徐文奎親自將毒品交│        │        │    你在哪裡      │        │壹支沒收。未扣案之│
│  │        │        │          │付予A2，並收受400 元，│        │        │徐：家裡          │        │販賣第二級毒品所得│
│  │        │        │          │而販賣毒品既遂。      │        │        │A2：先弄一小包給我│        │新臺幣肆佰元沒收，│
│  │        │        │          │                      │        │        │    用，下班後我拿│        │如全部或一部不能沒│
│  │        │        │          │                      │        │        │    3-4百元給你   │        │收時，以其財產抵償│
│  │        │        │          │                      │        │        │徐：怎樣          │        │之。              │
│  │        │        │          │                      │        │        │A2：我現在過去拿，│        │                  │
│  │        │        │          │                      │        │        │    我現在要上班了│        │                  │
│  │        │        │          │                      │        │        │徐：家裡很多人    │        │                  │
│  │        │        │          │                      │        │        │A2：我在全家我現在│        │                  │
│  │        │        │          │                      │        │        │    馬上上去拿一些│        │                  │
│  │        │        │          │                      │        │        │    給我          │        │                  │
│  │        │        │          │                      │        │        │徐：你要帶走嗎    │        │                  │
│  │        │        │          │                      │        │        │A2：是的，我下班後│        │                  │
│  │        │        │          │                      │        │        │    拿3-4百元給你 │        │                  │
│  │        │        │          │                      │        │        │    ，好我上去了  │        │                  │
├─┼────┼────┼─────┼───────────┼────┼────┼─────────┼────┼─────────┤
│ 3│A1      │99年9月 │南苗三山國│A1先以其室內電話撥打徐│甲基安非│200 元  │【99年9月13日凌晨 │毒品危害│徐文奎販賣第二級毒│
│  │        │13日凌晨│王廟（南苗│文奎所使用之門號0981-6│他命1包 │        │12時21分】        │防制條例│品，累犯，處有期徒│
│  │        │2時許   │派出所對面│78013 號行動電話聯絡交│        │        │徐：喂            │第4條第2│刑年捌月。扣案之│
│  │        │        │全家便利商│易毒品事項，嗣A1又至三│        │        │A1：阿奎哥        │項      │ROMOX品牌行動電話 │
│  │        │        │店）      │山國王廟以公共電話撥打│        │        │徐：我阿元        │        │壹支沒收。未扣案之│
│  │        │        │          │徐文奎上開電話聯絡，並│        │        │A1：怎樣          │        │販賣第二級毒品所得│
│  │        │        │          │由徐文奎於上揭時、地親│        │        │徐：你在小梅的    │        │新臺幣貳佰元沒收，│
│  │        │        │          │自將毒品交付予A1，並收│        │        │A1：沒有          │        │如全部或一部不能沒│
│  │        │        │          │受200 元，而販賣毒品既│        │        │徐：怎樣          │        │收時，以其財產抵償│
│  │        │        │          │遂。                  │        │        │A1：有沒有2百元   │        │之。              │
│  │        │        │          │                      │        │        │徐：等一下好嗎？我│        │                  │
│  │        │        │          │                      │        │        │    等一下打電話給│        │                  │
│  │        │        │          │                      │        │        │    你            │        │                  │
│  │        │        │          │                      │        │        │A1：你不要打電話給│        │                  │
│  │        │        │          │                      │        │        │    我，我媽在睡覺│        │                  │
│  │        │        │          │                      │        │        │    ，我打電話給你│        │                  │
│  │        │        │          │                      │        │        │    ，多久時候打電│        │                  │
│  │        │        │          │                      │        │        │    話給你        │        │                  │
│  │        │        │          │                      │        │        │徐：我查一下      │        │                  │
│  │        │        │          │                      │        │        │A1：我打給你      │        │                  │
├─┼────┼────┼─────┼───────────┼────┼────┼─────────┼────┼─────────┤
│ 4│何信璇  │99年9月 │苗栗市南苗│何信璇先透過A3以A3所使│甲基安非│2,000元 │【99年9月17日晚上7│毒品危害│徐文奎販賣第二級毒│
│  │        │18日晚上│派出所對面│用之行動電話與徐文奎所│他命（約│        │時44分15秒】      │防制條例│品，累犯，處有期徒│
│  │        │7時30分 │之全家便利│使用之門號0000-000000 │0.8公克 │        │徐：喂            │第4條第2│刑年捌月。扣案之│
│  │        │許      │商店      │號行動電話聯絡，再由何│）      │        │A3：奎哥          │項      │ROMOX品牌行動電話 │
│  │        │        │          │信璇以其所使用之0981-6│        │        │徐：喂            │        │壹支沒收。未扣案之│
│  │        │        │          │15619 號行動電話撥打徐│        │        │A3：奎哥，阿堯啦  │        │販賣第二級毒品所得│
│  │        │        │          │文奎上開行動電話聯絡交│        │        │徐：怎樣          │        │新臺幣貳仟元沒收，│
│  │        │        │          │易毒品事項，並由徐文奎│        │        │A3：你在哪裡      │        │如全部或一部不能沒│
│  │        │        │          │於上揭時、地親自將毒品│        │        │徐：家裡          │        │收時，以其財產抵償│
│  │        │        │          │交付予何信璇，並收受2,│        │        │A3：家裡，你家裡有│        │之。              │
│  │        │        │          │000 元，而販賣毒品既遂│        │        │    東西嗎？      │        │                  │
│  │        │        │          │。                    │        │        │徐：啊！          │        │                  │
│  │        │        │          │                      │        │        │A3：你那裡有東西嗎│        │                  │
│  │        │        │          │                      │        │        │    ？            │        │                  │
│  │        │        │          │                      │        │        │徐：怎樣          │        │                  │
│  │        │        │          │                      │        │        │A3：有那個嗎      │        │                  │
│  │        │        │          │                      │        │        │徐：有啊！        │        │                  │
│  │        │        │          │                      │        │        │A3：我朋友要拿，我│        │                  │
│  │        │        │          │                      │        │        │    叫他直接過去  │        │                  │
│  │        │        │          │                      │        │        │徐：多少          │        │                  │
│  │        │        │          │                      │        │        │A3：1個1千元      │        │                  │
│  │        │        │          │                      │        │        │徐：好            │        │                  │
│  │        │        │          │                      │        │        │A3：他到了我再打電│        │                  │
│  │        │        │          │                      │        │        │    話給你，你再拿│        │                  │
│  │        │        │          │                      │        │        │    過去給他      │        │                  │
│  │        │        │          │                      │        │        │徐：在哪裡        │        │                  │
│  │        │        │          │                      │        │        │A3：我叫他去萊爾富│        │                  │
│  │        │        │          │                      │        │        │    松園那邊      │        │                  │
│  │        │        │          │                      │        │        │徐：那是全家      │        │                  │
│  │        │        │          │                      │        │        │A3：全家好不好    │        │                  │
│  │        │        │          │                      │        │        │徐：好            │        │                  │
│  │        │        │          │                      │        │        │                  │        │                  │
│  │        │        │          │                      │        │        │【99年9月17日晚上7│        │                  │
│  │        │        │          │                      │        │        │時55分25秒】      │        │                  │
│  │        │        │          │                      │        │        │徐：喂            │        │                  │
│  │        │        │          │                      │        │        │A3：喂，奎哥      │        │                  │
│  │        │        │          │                      │        │        │徐：是誰          │        │                  │
│  │        │        │          │                      │        │        │A3：阿堯啦        │        │                  │
│  │        │        │          │                      │        │        │徐：嗯            │        │                  │
│  │        │        │          │                      │        │        │A3：等一下我弟弟會│        │                  │
│  │        │        │          │                      │        │        │    過去，在全家那│        │                  │
│  │        │        │          │                      │        │        │    裡            │        │                  │
│  │        │        │          │                      │        │        │徐：好            │        │                  │
│  │        │        │          │                      │        │        │A3：再麻煩你      │        │                  │
│  │        │        │          │                      │        │        │徐：好            │        │                  │
│  │        │        │          │                      │        │        │                  │        │                  │
│  │        │        │          │                      │        │        │【99年9月17日晚上8│        │                  │
│  │        │        │          │                      │        │        │時4分23秒】       │        │                  │
│  │        │        │          │                      │        │        │徐：喂            │        │                  │
│  │        │        │          │                      │        │        │A3：喂            │        │                  │
│  │        │        │          │                      │        │        │徐：你弟弟騎什麼摩│        │                  │
│  │        │        │          │                      │        │        │    托車          │        │                  │
│  │        │        │          │                      │        │        │A3：騎像小綿羊的  │        │                  │
│  │        │        │          │                      │        │        │徐：小綿羊的      │        │                  │
│  │        │        │          │                      │        │        │A3：好像銀色的，看│        │                  │
│  │        │        │          │                      │        │        │    起來很年輕，戴│        │                  │
│  │        │        │          │                      │        │        │    個眼鏡，瘦瘦的│        │                  │
│  │        │        │          │                      │        │        │徐：穿什麼衣服，短│        │                  │
│  │        │        │          │                      │        │        │    褲？          │        │                  │
│  │        │        │          │                      │        │        │A3：嗯，我不知道，│        │                  │
│  │        │        │          │                      │        │        │    我沒有跟他在一│        │                  │
│  │        │        │          │                      │        │        │    起            │        │                  │
│  │        │        │          │                      │        │        │徐：他是復古型的摩│        │                  │
│  │        │        │          │                      │        │        │    托車，新的。  │        │                  │
│  │        │        │          │                      │        │        │A3：嘿            │        │                  │
│  │        │        │          │                      │        │        │徐：是不是戴眼鏡  │        │                  │
│  │        │        │          │                      │        │        │A3：嘿，戴眼鏡    │        │                  │
│  │        │        │          │                      │        │        │徐：有兩邊鬍子    │        │                  │
│  │        │        │          │                      │        │        │A3：有兩鬍子？    │        │                  │
│  │        │        │          │                      │        │        │徐：電話幾號？    │        │                  │
│  │        │        │          │                      │        │        │A3：等一下，0981-6│        │                  │
│  │        │        │          │                      │        │        │    51619         │        │                  │
│  │        │        │          │                      │        │        │徐：好            │        │                  │
│  │        │        │          │                      │        │        │A3：你到了嗎？我打│        │                  │
│  │        │        │          │                      │        │        │    電話近近的    │        │                  │
│  │        │        │          │                      │        │        │徐：你叫他打我那一│        │                  │
│  │        │        │          │                      │        │        │    支電話給我    │        │                  │
│  │        │        │          │                      │        │        │A3：好            │        │                  │
│  │        │        │          │                      │        │        │                  │        │                  │
│  │        │        │          │                      │        │        │【99年9月18日晚上7│        │                  │
│  │        │        │          │                      │        │        │時13分17秒】      │        │                  │
│  │        │        │          │                      │        │        │徐：喂0000000000  │        │                  │
│  │        │        │          │                      │        │        │何：奎哥          │        │                  │
│  │        │        │          │                      │        │        │徐：噢            │        │                  │
│  │        │        │          │                      │        │        │何：我阿堯他朋友  │        │                  │
│  │        │        │          │                      │        │        │徐：我現在在OK等你│        │                  │
│  │        │        │          │                      │        │        │    可以嗎        │        │                  │
│  │        │        │          │                      │        │        │何：那個OK全家噢  │        │                  │
│  │        │        │          │                      │        │        │徐：全家底下      │        │                  │
│  │        │        │          │                      │        │        │何：要多少        │        │                  │
│  │        │        │          │                      │        │        │徐：兩張          │        │                  │
│  │        │        │          │                      │        │        │何：噢            │        │                  │
│  │        │        │          │                      │        │        │徐：兩張          │        │                  │
│  │        │        │          │                      │        │        │何：好啊！        │        │                  │
│  │        │        │          │                      │        │        │徐：我馬上過來    │        │                  │
│  │        │        │          │                      │        │        │                  │        │                  │
│  │        │        │          │                      │        │        │【99年9月18日晚上7│        │                  │
│  │        │        │          │                      │        │        │時19分】          │        │                  │
│  │        │        │          │                      │        │        │徐：喂            │        │                  │
│  │        │        │          │                      │        │        │何：我到了        │        │                  │
│  │        │        │          │                      │        │        │徐：我馬上到了    │        │                  │
├─┼────┼────┼─────┼───────────┼────┼────┼─────────┼────┼─────────┤
│ 5│A4      │99年9月 │苗栗縣銅鑼│A4以其所使用之行動電話│甲基安非│2,000元 │【99年9月20日上午 │毒品危害│徐文奎販賣第二級毒│
│  │        │20日中午│鄉○○○路│撥打徐文奎所使用之門號│他命1包 │        │10時55分】        │防制條例│品，累犯，處有期徒│
│  │        │12時許  │口        │0000 -000000號行動電話│（約1公 │        │徐：喂            │第4條第2│刑年捌月。扣案之│
│  │        │        │          │聯絡交易毒品事項，並由│克）    │        │A4：奎兄          │項      │ROMOX品牌行動電話 │
│  │        │        │          │徐文奎於上揭時、地親自│        │        │徐：噢            │        │壹支沒收。未扣案之│
│  │        │        │          │將毒品交付予A1，並收受│        │        │A4：我是黑仔，你在│        │販賣第二級毒品所得│
│  │        │        │          │2,000 元，而販賣毒品既│        │        │    哪裡          │        │新臺幣貳仟元沒收，│
│  │        │        │          │遂。                  │        │        │徐：噢            │        │如全部或一部不能沒│
│  │        │        │          │                      │        │        │A4：我黑仔，你在哪│        │收時，以其財產抵償│
│  │        │        │          │                      │        │        │    裡            │        │之。              │
│  │        │        │          │                      │        │        │徐：我在晶華      │        │                  │
│  │        │        │          │                      │        │        │A4：你中午有時間過│        │                  │
│  │        │        │          │                      │        │        │    去嗎？        │        │                  │
│  │        │        │          │                      │        │        │徐：在哪裡        │        │                  │
│  │        │        │          │                      │        │        │A4：一樣，在銅鑼這│        │                  │
│  │        │        │          │                      │        │        │    邊            │        │                  │
│  │        │        │          │                      │        │        │徐：好啊！        │        │                  │
│  │        │        │          │                      │        │        │A4：2000是多少？  │        │                  │
│  │        │        │          │                      │        │        │徐：2張           │        │                  │
│  │        │        │          │                      │        │        │A4：算時的，噢你跟│        │                  │
│  │        │        │          │                      │        │        │    我送過來      │        │                  │
│  │        │        │          │                      │        │        │徐：噢            │        │                  │
│  │        │        │          │                      │        │        │A4：12點以前      │        │                  │
│  │        │        │          │                      │        │        │                  │        │                  │
│  │        │        │          │                      │        │        │【99年9月20日上午 │        │                  │
│  │        │        │          │                      │        │        │11時43分】        │        │                  │
│  │        │        │          │                      │        │        │徐：喂你有打電話給│        │                  │
│  │        │        │          │                      │        │        │    我嗎？        │        │                  │
│  │        │        │          │                      │        │        │A4：你可以等一下嗎│        │                  │
│  │        │        │          │                      │        │        │    ？            │        │                  │
│  │        │        │          │                      │        │        │徐：喂            │        │                  │
│  │        │        │          │                      │        │        │A4：你可以等一下嗎│        │                  │
│  │        │        │          │                      │        │        │    ？            │        │                  │
│  │        │        │          │                      │        │        │徐：多久          │        │                  │
│  │        │        │          │                      │        │        │A4：差不多一個多小│        │                  │
│  │        │        │          │                      │        │        │    時            │        │                  │
│  │        │        │          │                      │        │        │徐：差不多多久你可│        │                  │
│  │        │        │          │                      │        │        │    以到這邊      │        │                  │
│  │        │        │          │                      │        │        │A4：最晚2點       │        │                  │
│  │        │        │          │                      │        │        │徐：這樣太晚我要上│        │                  │
│  │        │        │          │                      │        │        │    班            │        │                  │
│  │        │        │          │                      │        │        │A4：一點半        │        │                  │
│  │        │        │          │                      │        │        │徐：我一點半上班  │        │                  │
│  │        │        │          │                      │        │        │A4：一點半上班，幾│        │                  │
│  │        │        │          │                      │        │        │    點下班        │        │                  │
│  │        │        │          │                      │        │        │徐：要下午5點半下 │        │                  │
│  │        │        │          │                      │        │        │    班            │        │                  │
│  │        │        │          │                      │        │        │A4：5點半         │        │                  │
│  │        │        │          │                      │        │        │徐：你差不多12點半│        │                  │
│  │        │        │          │                      │        │        │    至1點時       │        │                  │
│  │        │        │          │                      │        │        │A4：好            │        │                  │
├─┴────┴────┴─────┴───────────┴────┼────┴─────────┴────┴─────────┤
│                                                                    │總金額5,600元                                             │
└──────────────────────────────────┴─────────────────────────────┘